臺灣臺北地方法院刑事判決　　　　　　100年度簡上字第155號
上　訴　人
即　被　告　鍾大為
上列上訴人即被告因家庭暴力防治法之傷害案件，不服本院100
年度簡字第1135號，中華民國100年4月11日第一審簡易判決（聲
請簡易判決處刑案號：臺灣臺北地方法院檢察署100年度偵字第4
455號）提起上訴，本院管轄之第二審合議庭判決如下：
    主  文
上訴駁回。
    事  實
一、鍾大為與林湘芸為夫妻，具有家庭暴力防治法第3條第1款之
    家庭成員關係。鍾大為於民國100年2月7日上午10時30分許
    ，在新北市○○區○○街65巷15號5樓居處內，因細故與林
    湘芸發生口角爭執，鍾大為竟基於傷害之犯意，徒手抓及以
    其所有電擊棒攻擊林湘芸之臉頰，致林湘芸受有臉部（雙頰
    ）擦傷5x0.2公分、2.5x0.2公分之傷害。
二、案經林湘芸訴由新北市政府警察局新店分局報請臺灣臺北地
    方法院檢察署檢察官偵查後聲請簡易判決處刑。
    理  由
一、關於本判決以下所引用之證據資料，當事人對於證據資料之
    證據能力均未爭執，經本院審理期日調查證據於言詞辯論終
    結前亦未聲明異議，本院審核證據資料作成之情況，並無違
    反法定程序而取得之情形，亦無不適當作為證據之情形，依
    刑事訴訟法第159條之5第2項規定，下述證據方法均有證據
    能力，均合先敘明。
二、訊據被告鍾大為矢口否認有何傷害犯行，辯稱：其與告訴人
    林湘芸結婚24年，夫妻相處難免小爭執，當日因爭執互相拉
    扯，導致告訴人臉部擦傷，完全是意外所致，其也有擦傷，
    且電擊棒年久失修早已無作用，告訴人之傷勢與電擊棒無關
    ，其未以電擊棒攻擊告訴人云云。經查，被告於前揭時、地
    確有徒手抓及以其所有電擊棒攻擊告訴人之臉頰，致告訴人
    臉部擦傷之事實，業據證人即告訴人於本院審理時證述綦詳
    （見本院100年8月18日筆錄第2至3頁），並有財團法人天主
    教耕莘醫院受理家庭暴力事件驗傷診斷書1份、告訴人受傷
    照片3紙、電擊棒照片2紙附卷可稽（見偵卷第16至18頁、第
    28頁），及電擊棒1支扣案可證。而被告於警詢時亦供稱：
    「...在拉扯過程中不慎抓傷他（指告訴人），而電擊棒的
    尖刺不慎畫傷他（指告訴人）」等語（見偵卷第3頁），足
    見告訴人上開傷勢確係被告手抓及電擊棒所致。參以被告亦
    坦承當日與告訴人發生爭執、拉址，證人即告訴人所證述其
    受被告手抓及電擊棒攻擊之部位，核亦與上開驗傷診斷書上
    所載：臉部擦傷5x0.2公分、2.5x0.2公分之部位及傷勢相吻
    合，又依前揭驗傷診斷書所載及告訴人受傷照片顯示，告訴
    人傷勢均集中在雙頰，足認證人即告訴人證述其確遭被告故
    意徒手抓及以其所有電擊棒攻擊臉頰等情，應非虛妄，被告
    所辯告訴人臉部擦傷係意外所致，其未以電擊棒攻擊告訴人
    云云，尚難採信。至於被告另辯稱其與告訴人係互相拉扯，
    其也有擦傷云云，惟亦自承並未去驗傷（見偵卷第4頁），
    且縱告訴人亦有出手攻擊而屬二人互毆之情形，亦屬告訴人
    是否亦應負傷害罪責之問題而已，無礙於本件被告傷害罪之
    成立。綜上所述，被告前揭所辯，顯係事後卸責之詞，委無
    足採。本件事證已臻明確，被告上開傷害犯行洵堪認定。
三、查被告與告訴人為夫妻，此據其二人陳明在卷，具有家庭暴
    力防治法第3條第1款之家庭成員關係。核被告所為，係犯刑
    法第277條第1項之傷害罪，並為家庭暴力防治法第2條第2項
    所稱之家庭暴力罪。原審以被告所為事證明確，援引刑法第
    277條第1項、第41條第1項前段、第38條第1項第2款之規定
    ，判處被告拘役40日，如易科罰金，以新臺幣1,000元折算1
    日，扣案電擊棒1支沒收，核其認定事實、適用法律及量刑
    各方面均無不當。至被告上訴意旨稱其並無傷害犯行云云，
    然此均經本院於前開理由予以指駁說明，另稱：原審未審先
    判，告知開庭時間時，正值感冒，應可再次傳訊，即逕予判
    決，容有瑕疵，希望發回更審云云。惟按第一審法院依被告
    在偵查中之自白或其他現存之證據，已足認定其犯罪者，得
    因檢察官之聲請，不經通常審判程序，逕以簡易判決處刑。
    但有必要時，應於處刑前訊問被告，刑事訴訟法第449條第1
    項定有明文，本案被告上開犯罪事實，前於警詢及偵查中均
    經訊問被告，已給予被告辯明之機會，檢察官聲請簡易判決
    處刑，原審依現存之證據，已足認定被告犯罪，逕以簡易判
    決處刑，並無違誤，且簡易案件僅於必要時，方應於處刑前
    訊問被告，則原審判決前未訊問被告，亦於法無違。被告仍
    執前詞，指摘原判決不當，為無理由，應予駁回。
據上論斷，應依刑事訴訟法第455條之1第1項、第3項、第368條
、第364條，判決如主文。
本案經檢察官吳曉婷到庭執行職務。
中    華    民    國   100    年    9     月    1     日
                    刑事第五庭  審判長法  官  黃程暉
                                      法  官  吳勇毅
                                      法  官  蕭清清
上正本證明與原本無異。
不得上訴。
                                      書記官  張華瓊
中    華    民    國   100    年    9     月    1     日
附錄本案論罪科刑法條全文
中華民國刑法第277條
（普通傷害罪）
傷害人之身體或健康者，處3年以下有期徒刑、拘役或1千元以下
罰金。
犯前項之罪因而致人於死者，處無期徒刑或7年以上有期徒刑；
致重傷者，處3年以上10年以下有期徒刑